臺灣彰化地方法院刑事判決　　　　　　　96年度易字第1721號
公　訴　人　臺灣彰化地方法院檢察署檢察官
被　　　告　甲○○
上列被告因竊盜等案件，經檢察官提起公訴（96年度偵字第1044
9 號），本院判決如下：
    主  文
甲○○攜帶兇器，毀越安全設備竊盜，處有期徒刑柒月，扣案之
油壓剪壹支沒收；又意圖為自己不法之所有，而侵占離本人所持
有之物，處罰金新臺幣陸仟元，如易服勞役，以新臺幣壹仟元折
算壹日。
    犯罪事實
一、甲○○基於為自己不法之所有竊盜，先於民國96年11月9 日
    凌晨零時許，持客觀上可為兇器之用之油壓剪，騎乘其所有
    之車牌號碼KWH-153號重型機車，前往乙○○經營，位於彰
    化縣和美鎮○○路○段69號之廢棄工廠，破壞該工廠後方鐵
    窗後自該處窗戶之安全設備翻越進入工廠內，並以持上開油
    壓剪剪斷電線之方式，竊取工廠牆邊之電線約20公尺長，重
    達4公斤（價值約新臺幣【下同】600元），得手後將竊得之
    電纜線放置於上開機車後騎乘離去；復另行基於為自己不法
    所有之意圖，於同日凌晨1時許，在彰化縣鹿港鎮溝墘裡溝
    墘巷水閘門旁，見不詳成年人所有之電纜線約90公尺，重達
    60 公斤（價值約4200元）置放該處，係屬離本人所有之物
    ，竟將之搬運至機車上，而予以侵占入己。嗣於同日凌晨2
    時許，在彰化縣和美鎮○○路438巷口處，為警攔檢查獲，
    並當場扣得上開電纜線20公尺（業已發還）及90公尺，始查
    悉上情。
二、案經彰化縣警察局和美分局報請臺灣彰化地方法院檢察署檢
    察官偵查起訴。
    理  由
一、本案被告所犯係屬刑事訴訟法第376 條第2 款所列之刑法第
    321 條之竊盜罪，本院爰依同法第284 條之1 之規定行獨任
    審判。次按被告以外之人於審判外之陳述，雖不符刑事訴訟
    法第159 條之1 至第159 條之4 之規定，而經當事人於審判
    程式同意作為證據，法院審酌該言詞陳述或書面陳述作成時
    之情況，認為適當者，亦得為證據。當事人、代理人或辯護
    人於法院調查證據時，知有第159 條第1 項不得為證據之情
    形，而未於言詞辯論終結前聲明異議者，視為有前項之同意
    ，刑事訴訟法第159 條之5 定有明文。查本案全部卷證，公
    訴人、被告均不爭執其證據能力，本院復衡以該等供述證據
    作成時之情況，應為適當，是可認後述所引用證據之證據能
    力均無疑義，合先敘明。
二、上揭犯罪事實，業據被告於警、偵訊及本院審理時中坦承不
    諱，核與被害人乙○○證述之失竊情節相符，並有贓物認領
    保管單1紙附卷及油壓剪1支扣案可資佐證，且被告於本院審
    理時亦陳稱：因失業缺錢花用，欲將竊得或侵占所得之物品
    變賣維生等語（見本院96年12月3日審判筆錄），足見被告
    確有為自己不法所有之意圖甚明。綜上所述，本案事證明確
    ，被告上開犯行，洵堪認定。
三、按刑法第321 條第1 項第2 款之「門扇」專指門戶而言，而
    所謂「其他安全設備」，指門扇牆垣以外，依通常觀念足認
    防盜之一切設備而言，如門鎖、窗戶等（最高法院著有45年
    臺上字第1443號、55年臺上字第547 號判例意旨可資參照）
    。準此，非屬分隔住宅或建築物內外之間之出入口大門，而
    依通常觀念足認防盜之一切設備，諸如電網、門鎖、以及窗
    戶等，均屬「其他安全設備」。是核被告甲○○所為，係分
    別犯刑法第321 條第1 項第2 款、第3 款之攜帶兇器，毀越
    安全設備竊盜罪及同法第337 條之侵占離本人所持有之物罪
    。又被告侵占之電纜線因乏證據證明確係所有人遺失而置放
    該處，是起訴意旨認被告係犯刑法第337 條之侵占遺失物罪
    ，尚有未恰。被告所犯上開竊盜罪與侵占離本人所持有之物
    罪間，犯意各別，行為互殊，應予分論併罰。爰審酌被告因
    一時貪念，任意竊取及侵占他人財物，影響他人財產權，惟
    念其犯後已坦承犯行，態度尚稱良好，又竊得財物已歸還被
    害人，對被害人實質損害尚非極鉅，暨衡量其犯罪手段、所
    生危害及竊得及侵占所得財物之價值等一切情狀，分別量處
    如主文所示之刑，並就罰金刑部分諭知易服勞役之折算標準
    。扣案之油壓剪1 支，為被告所有且供犯本案竊盜罪所用，
    爰依法宣告沒收。另扣案之電纜線90公尺，係被告侵占之離
    本人所持有之物，本應發還被害人，要無逕予宣告沒收之理
    ，爰不予宣告沒收，附此敘明（最高法院94年度臺非字第6
    號判決要旨參照）。
據上論斷，應依刑事訴訟法第299 條第1 項前段、刑法第321 條
第1 項第2 款、第3 款、第337 條、第42條第3 項、第38條第1
項第2 款，刑法施行法第1 條之1 第1 項、第2 項前段，判決如
主文。
本案經檢察官蔡明達到庭執行職務。
中　　華　　民　　國　　96　　年　　12　　月　　17　　日
                  刑事第一庭    法      官  胡宜如
以上正本證明與原本無異。
如不服本判決，應於送達後10日內向本院提出上訴狀（須附繕本
）。
告訴人或被害人對於判決如有不服具備理由請求檢察官上訴者，
其上訴期間之計算係以檢察官收受判決正本之日期為準。
中　　華　　民　　國　　96　　年　　12　　月　　17　　日
                                書  記  官  蕭秀吉
附錄本案論罪科刑法條：
中華民國刑法第321條
犯竊盜罪而有左列情形之一者，處 6 月以上、 5 年以下有期徒
刑：
一  於夜間侵入住宅或有人居住之建築物、船艦或隱匿其內而犯
    之者。
二  毀越門扇、牆垣或其他安全設備而犯之者。
三  攜帶兇器而犯之者。
四  結夥三人以上而犯之者。
五  乘火災、水災或其他災害之際而犯之者。
六  在車站或埠頭而犯之者。
前項之未遂犯罰之。
中華民國刑法第337條
意圖為自己或第三人不法之所有，而侵占遺失物、漂流物或其他
離本人所持有之物者，處5 百元以下罰金。
